【裁判字號】    99,易,610
【裁判日期】    990727
【裁判案由】    違反家庭暴力防治法
【裁判全文】
臺灣彰化地方法院刑事判決               99年度易字第610號
公  訴  人  臺灣彰化地方法院檢察署檢察官
被      告  甲○○
上列被告因違反家庭暴力防治法等案件，經檢察官提起公訴（99
年度偵字第4750號），本院判決如下：
    主    文
甲○○犯違反保護令罪，累犯，處有期徒肆月，如易科罰金，以
新台幣壹仟元折算壹日。
    事    實
一、甲○○曾因家庭暴力防治法案件，經本院以93年度易字第76
    8 號判處有期徒刑3 月，緩刑2 年（下稱第1 案件），又因
    詐欺案件，經本院以94年度訴字第243 號判處有期徒刑6 月
    確定（下稱第2 案件），上開第1 案件復經本院裁定撤銷緩
    刑而確定，並與第2 案件接續執行，至民國95年3 月1 日執
    行完畢。其仍不知悔改，其前曾與乙○○同居，2 人間具有
    家庭暴力防治法第3 條第2 款所定之家庭成員關係，其曾對
    乙○○施以家庭暴力，經本院於98年10月13日以98年度家護
    字第663 號民事通常保護令裁定令其不得對於乙○○實施身
    體或精神上不法侵害之行為，且應遠離乙○○位在彰化縣溪
    湖鎮○○里○地○街52號之住居所及位於彰化縣福興鄉○○
    路21號「金蓓兒男女美蓉事業」工作場所至少50公尺，保護
    令之有效期間為1 年，甲○○收受上開保護令後，明知不得
    對乙○○施以實施身體或精神上不法侵害之行為，亦應遠離
    乙○○上開工作場所至少50公尺，竟基於違反保護令之犯意
    ，於99年4 月2 日凌晨5 時許，前往乙○○上揭工作場所，
    因見乙○○與客人要一起上台北而吃醋，遂與乙○○發生爭
    執，乙○○欲離去，其拉扯乙○○之衣服及背包，進而將乙
    ○○拉倒在沙發上，乙○○起身欲離開現場，其又拉住乙○
    ○之背包，以此方式對乙○○實施身體上不法侵害之行為，
    致違反前開通常保護令裁定所為禁止實施家庭暴力及應遠離
    乙○○工作場所至少50公尺之裁定。
二、案經乙○○訴由彰化縣警察局鹿港分局報告臺灣彰化地方法
    院檢察署檢察官偵查起訴。
    理  由
一、上揭事實，業據被告甲○○於本院審理時坦承不諱，核與證
    人乙○○於偵查中證述情節相符，並有監視錄影光碟，臺灣
    彰化地方法院檢察署檢察官勘驗光碟筆錄、本院98年度家護
    字第663 號民事通常保護令影本、診斷書及照片2 張在卷可
    稽，堪認被告之自白與事實相符，應為可採。本件事證明確
    ，被告犯行堪予認定，應依法論科。
二、核被告所為，係犯家庭暴力防治法第61條第1款、第4款之違
    反保護令罪。被告係於一次行為中違反法院保護令內禁止對
    告訴人實施家庭暴力及應遠離告訴人工作場所至少50公尺之
    裁定，而法院依家庭暴力防治法第14條規定核發保護令者，
    該保護令內之數款規定，均係保護令之內容，僅係將其違犯
    情形逐一列舉，被告同時違反保護令內數款規定，係違反一
    保護令罪。又被告前有如事實欄所載徒刑執行之情形，此有
    臺灣高等法院被告前紀錄表在卷可徵。其於有期徒刑執行完
    畢後，五年內故意再犯本件有期徒刑以上之本罪，為累犯，
    應依法加重其刑。爰審酌被告係因家庭暴力事件而經本院核
    發通常保護令，竟無視於本院已核發民事通常保護令，對告
    訴人實施家庭暴力行為，違反保護令內容，造成告訴人身心
    受創，惟其犯後態度尚稱良好等一切情況，量處如主文所示
    之刑，並諭知易科罰金之折算標準，以示儆懲。
據上論斷，應依刑事訴訟法第299 條第1 項前段，家庭暴力防治
法第61條第1 款、第4 款，刑法第11條、第47條第1 項、第41條
第1項前段，判決如主文。
本案經檢察官蕭有宏到庭執行職務。
中    華    民    國    99    年    7     月    27    日
                  刑事第六庭    法  官  鮑慧忠
以上正本證明與原本無異。
如不服本判決應於收受判決後10日內向本院提出上訴書狀，並應
敘述具體理由；其未敘述上訴理由者，應於上訴期間屆滿後20日
內向本院補提理由書狀( 均須按他造當事人之人數附繕本) 「切
勿逕送上級法院」。
告訴人或被害人對於判決如有不服具備理由請求檢察官上訴者，
其上訴期間之計算係以檢察官收受判決正本之日期為準。
中    華    民    國    99    年    7     月    27    日
                                書記官  林子惠
附錄本案論罪科刑法條：
家庭暴力防治法第61條
違反法院依第 14 條第 1 項、第 16 條第 3 項所為之下列裁定
者，為本法所稱違反保護令罪，處3年以下有期徒刑、拘役或科
或併科新臺幣10萬元以下罰金：
一、禁止實施家庭暴力。
二、禁止騷擾、接觸、跟蹤、通話、通信或其他非必要之聯絡行為。
三、遷出住居所。
四、遠離住居所、工作場所、學校或其他特定場所。
五、完成加害人處遇計畫

司法院資訊處製作；財團法人民間司法改革基金會備份。
